---
title: "LatinR  Fractals"
output: html_document
date: "2024-08-21"
---


# Fractais

```{r}

#knitr::opts_chunk$set(echo = TRUE)
file2=getwd()
file2
file=paste(file2,"Figuras/",sep = "/")
file

```



# Coch curve


```{r setup, include=FALSE}
knitr::opts_chunk$set(echo = TRUE)
library("ggplot2")

```

## Elementos Exploratórios 


Baseado nas discussões mostradas em https://rpubs.com/mstefan-rpubs/fractals 


```{r}

emptyCanvas <- function(xlim, ylim, bg="gray20") {
  par(mar=rep(1,4), bg=bg)
  plot(1, 
       type="n", 
       bty="n",
       xlab="", ylab="", 
       xaxt="n", yaxt="n",
       xlim=xlim, ylim=ylim)
}
```


```{r}

# function to draw a single line
drawLine <- function(line, col="white", lwd=1) {
  segments(x0=line[1], 
           y0=line[2], 
           x1=line[3], 
           y1=line[4], 
           col=col,
           lwd=lwd)
}

# wrapper around "drawLine" to draw entire objects
drawObject <- function(object, col="white", lwd=1) {
  invisible(apply(object, 1, drawLine, col=col, lwd=lwd))
}

```


```{r}

# example
line1 = c(0,0,1,1)
line2 = c(-3,4,-2,-4)
line3 = c(1,-3,4,3)
mat = matrix(c(line1,line2,line3), byrow=T, nrow=3)

```

```{r}

# function to add a new line to an existing one
newLine <- function(line, angle, reduce=1) {
  
  x0 <- line[1]
  y0 <- line[2]
  x1 <- line[3]
  y1 <- line[4]
  
  dx <- unname(x1-x0)                      # change in x direction
  dy <- unname(y1-y0)                      # change in y direction
  l <- sqrt(dx^2 + dy^2)                   # length of the line
  
  theta <- atan(dy/dx) * 180 / pi          # angle between line and origin
  rad <- (angle+theta) * pi / 180          # (theta + new angle) in radians
  
  coeff <- sign(theta)*sign(dy)            # coefficient of direction
  if(coeff == 0) coeff <- -1
  
  x2 <- x0 + coeff*l*cos(rad)*reduce + dx  # new x location
  y2 <- y0 + coeff*l*sin(rad)*reduce + dy  # new y location
  return(c(x1,y1,x2,y2))
  
}

```


```{r}

iterate= function(object, ifun, ...) {
  linesList <- vector("list",0)
  for(i in 1:nrow(object)) {
    old_line = matrix(object[i,], nrow=1)
    new_line =ifun(old_line, ...)
    linesList[[length(linesList)+1]] = new_line
  }
  new_object <- do.call(rbind, linesList)
  return(new_object)
}


```



```{r}
# iterator function: koch curve
koch <- function(line0) {
  
  # new triangle (starting at right)
  line1 <- newLine(line0, angle=180, reduce=1/3)
  line2 <- newLine(line1, angle=-60, reduce=1)
  line3 <- newLine(line2, angle=120, reduce=1)
  line4 <- newLine(line3, angle=-60, reduce=1)
  
  # reorder lines (to start at left)
  line1 <- line1[c(3,4,1,2)]
  line2 <- line2[c(3,4,1,2)]
  line3 <- line3[c(3,4,1,2)]
  line4 <- line4[c(3,4,1,2)]
  
  # store in matrix and return
  mat <- matrix(c(line4,line3,line2,line1), byrow=T, ncol=4)
  return(mat)
  
}

# example: Koch curve (after six iterations)
fractal <- matrix(c(0,0,1,1e-9), nrow=1)
for(i in 1:6) fractal <- iterate(fractal, ifun=koch)
p=emptyCanvas(xlim=c(10,20), ylim=c(0,3))
p=drawObject(fractal)
p

```


```{r}

df=data.frame(fractal)
xt=c(df$X1,df$X3)
yt=c(df$X2,df$X4)

dt=tibble::tibble(xt,yt)
dim(dt)
names(dt)=c("X1","X2")
p=ggplot()+coord_fixed()+    theme_void()
#p=p+ geom_point(data=dt1, aes(x=xt1, y=yt1), color='black',size=.015)
p=p+ geom_point(data=dt, aes(x=X1, y=X2), color='red',size=.0015)
p

ggsave("Fractal_09.png", p,dpi = 100, path=file,width = 8,height = 6,units ="in")
```


```{r}
# Instalar e carregar a biblioteca ggplot2
library(ggplot2)


# Adicionar a coluna de cores ao data.frame
#dt$color= rep(colors()[40:80],length.out = dim(dt)[1])
dt$color= rep(c("red","blue","green"),length.out = dim(dt)[1])

# Criar o gráfico
#p <- ggplot(dt, aes(x = X1, y = X2)) +
#  geom_point(aes(color = color), size = .3) +  # Tamanho dos pontos e cores
#  scale_color_identity() +  # Usar as cores definidas no data.frame
#  theme_minimal() +  # Usar um tema minimalista
#  labs(title = "Gráfico de Dispersão com Cores Manuais",
#       x = "X1",
#       y = "X2")  # Rótulos do gráfico
#p=p+ geom_point(data=dt1, aes(x=xt1, y=yt1), color='black',size=.015)
p=p+ geom_point(data=dt, aes(x=X1, y=X2,color=color),size=1.5)+
  theme(legend.position ="none")
p
ggsave("Fractal_09_1.png", p,dpi = 100, path=file,width = 8,height = 6,units ="in")

```


### Transformações rígidas no plano


```{r}

xt=c(dt$X1)#c(dt$X1,dt2$X1)
yt=c(dt$X2)#c(dt$X2,dt2$X2)
rotacao=c(pi/2,pi, 3*pi/2)

k=3#fig12
k=7
k=11#fig12
k=5
rotacao=pi/k*(1:(2*k))
n=length(xt)

for(i in 1:length(rotacao)){
  xt=c(xt,xt[1:n]*cos(rotacao[i])-yt[1:n]*sin(rotacao[i]))
  yt=c(yt,xt[1:n]*sin(rotacao[i])+yt[1:n]*cos(rotacao[i]))}

contracao =.1
xt2=xt*contracao
yt2=yt*contracao
dt2=tibble::tibble(xt2,yt2)

size=0.025
p = ggplot()+   coord_fixed()+theme_void()
p = p+geom_point(data=dt2, aes(x=xt2, y=yt2), color='black',size=size)
p

if (k==3){
  ggsave("Fractal_9_2.png", p,dpi = 100, path=file,width = 8,height = 6,units ="in")
  } else if (k==5){
    ggsave("Fractal_12.png", p,dpi = 100, path=file,width = 8,height = 6,units ="in")
  } else if (k==7){
    ggsave("Fractal_13.png", p,dpi = 100, path=file,width = 8,height = 6,units ="in")
  } else if (k==11){
    ggsave("Fractal_14.png", p,dpi = 100, path=file,width = 8,height = 6,units ="in")}


```



```{r}

xt=c(dt$X1)#c(dt$X1,dt2$X1)
yt=c(dt$X2)#c(dt$X2,dt2$X2)
rotacao=c(pi/2,pi, 3*pi/2)
k=15
#k=75
#k=100
#k=101
k=3
#k=109
rotacao=c(0.0,pi/k*(1:(2*k)))
n=length(xt)

p = ggplot()+ coord_fixed()+theme_void()

if (k==15){
    cores=rep(c("red","green","blue"),length.out=length(rotacao))
    }else if(k==75){
      #cores=sample(colors()[240:302],size=length(rotacao),replace=T)
      cores=rep(c("red","green","blue"),length.out=length(rotacao))
    }else if(k==100){
      cores=cores=sample(c("red","green","blue"),size=length(rotacao),replace=T)#rep(colors()[652:655],length.out=length(rotacao))
    }else if(k==101){cores=terrain.colors(length(rotacao))
    }else if(k==3){cores=rep(c("red","green","blue"),length.out=length(rotacao))
    }else if(k==109){
      cores=sample(colors()[652:656],size=length(rotacao),replace=T)}#rep(colors()[652:655],length.out=length(rotacao))

for(i in 1:length(rotacao)){
  xt2=c(xt[1:n]*cos(rotacao[i])-yt[1:n]*sin(rotacao[i]))
  yt2=c(xt[1:n]*sin(rotacao[i])+yt[1:n]*cos(rotacao[i]))
  dt2=tibble::tibble(xt2,yt2)
  size=0.15
  p = p+geom_point(data=dt2, aes(x=xt2, y=yt2),color=cores[i],size=size)
  p
  }
p
#ggsave("Fractal_15.png", p,dpi = 100, path=file,width = 8,height = 6,units ="in")

if (k==15){
  ggsave("Fractal_16_0.png", p,dpi = 100, path=file,width = 8,height = 6,units ="in")
  } else if (k==75){
    ggsave("Fractal_16_1.png", p,dpi = 100, path=file,width = 8,height = 6,units ="in")
  } else if (k==100){
    ggsave("Fractal_16_2.png", p,dpi = 100, path=file,width = 8,height = 6,units ="in")
  } else if (k==101){
    ggsave("Fractal_16_3.png", p,dpi = 100, path=file,width = 8,height = 6,units ="in")
  }else if (k==3){
    ggsave("Fractal_16.png", p,dpi = 100, path=file,width = 8,height = 6,units ="in")
    }else if (k==109){
    ggsave("Fractal_15.png", p,dpi = 100, path=file,width = 8,height = 6,units ="in")}

```

```{r}

#p= ggplot()+ coord_fixed()+ theme_void()

xt=c(dt$X1)#c(dt$X1,dt2$X1)
yt=c(dt$X2)#c(dt$X2,dt2$X2)
rotacao=c(pi/2,pi, 3*pi/2)
k=3
k=5
k=15
#k=17
#k=11
rotacao=c(0.0,pi/k*(1:(2*k)))
n=length(xt)

for(i in 1:length(rotacao)){
  xt=c(xt,xt[1:n]*cos(rotacao[i])-yt[1:n]*sin(rotacao[i]))
  yt=c(yt,xt[1:n]*sin(rotacao[i])+yt[1:n]*cos(rotacao[i]))}

p= ggplot()+ coord_fixed()+ theme_void()


if (k==5){
  set.seed(1000)
  contracao=runif(k,.5,1.0)#c(-.75,-.85,-.95)#seq(0,1,.5)
  cores=rep(c("red","green","blue"),length.out=length(contracao))
    
    }else if(k==15){
      contracao=c(.5, .75,.89, .95)#runif(5,.25,1.)
      cores=rep(c("red","green","blue"),length.out=length(contracao))
    }else if(k==17){
      contracao=runif(10,.5,1.0)#c(-.75,-.85,-.95)#seq(0,1,.5)
      cores=cores=sample(c("red","green","blue"),size=length(contracao),replace=T)#rep(colors()[652:655],length.out=length(rotacao))
    }else if(k==11){
      contracao=c(.5, .75,.89, .95)#runif(5,.25,1.)
      cores=terrain.colors(length(contracao))
    }else if(k==3){cores=rep(c("red","green","blue"),length.out=length(contracao))}

#cores=heat.colors(length(contracao))#fig16
for(i in 1:length(contracao)){
  xt2=c(xt*contracao[i])
  yt2=c(yt*contracao[i])
  dt2=tibble::tibble(xt2,yt2)
  if(k==11){
    p=p+geom_point(data=dt2, aes(x=xt2, y=yt2),color=cores[i],size=0.015)+theme(panel.background = element_rect(fill = "darkblue"))
    p}else{p=p+geom_point(data=dt2, aes(x=xt2, y=yt2),color=cores[i],size=0.015)
    p}
}
p


if (k==5){
  ggsave("Fractal_17_0.png", p,dpi = 100, path=file,width = 8,height = 6,units ="in")
  } else if (k==15){
    ggsave("Fractal_17_1.png", p,dpi = 100, path=file,width = 8,height = 6,units ="in")
  }
```

# Colorindo o fractal usando centralização e deslocamento ( contribuições da Luciane a partir dos apontamentos do João Paulo nas linhas anteriores)

## Funções criadas para facilitar o processo

Optei por criar a função na mesma lógica das curvas parametrizadas, ou seja, definindo os pontos iniciais do processo e sempre retornando um dataframe com duas colunas x e y.

## Função koch_curve

```{r}
# koch_curve cria o fractal a partir dos pares de pontos (x1,y1) e (x2,y2) e certa profundidade de iterações.

koch_curve <- function(x1, y1, x2, y2, depth) {
  if (depth == 0) {
    return(data.frame(x = c(x1, x2), y = c(y1, y2)))
  } else {
    # Calcular os pontos intermediários
    deltaX <- (x2 - x1) / 3
    deltaY <- (y2 - y1) / 3
    
    # Pontos que dividem o segmento em três partes iguais
    xA <- x1 + deltaX
    yA <- y1 + deltaY
    
    xB <- x1 + 2 * deltaX
    yB <- y1 + 2 * deltaY
    
    # Ponto C para o triângulo equilátero
    xC <- (xA + xB) / 2 - sqrt(3) * (yB - yA) / 2
    yC <- (yA + yB) / 2 + sqrt(3) * (xB - xA) / 2
    
    # Recursão para cada segmento
    points1 <- koch_curve(x1, y1, xA, yA, depth - 1)
    points2 <- koch_curve(xA, yA, xC, yC, depth - 1)
    points3 <- koch_curve(xC, yC, xB, yB, depth - 1)
    points4 <- koch_curve(xB, yB, x2, y2, depth - 1)
    
    return(rbind(points1, points2[-1,], points3[-1,], points4[-1,]))
  }
}
```
### Exemplo 
```{r}
depth <- 8
initial_curve <- koch_curve(0, 0, 1, 0, depth)

# Plotar a curva de Koch usando ggplot2
ggplot(initial_curve, aes(x = x, y = y)) +
  geom_path(color = "blue") +
  coord_fixed()+
  theme_void()
```
## Função koch_triangle

Depende da função anterior koch_curve(). Considera o triângulo equilátero inicial formado pelos pontos A=(0,0), B=(0.5,  sqrt(3) / 2) e C= (1,0).

```{r}
# Função para iniciar com um triângulo equilátero e aplicar a curva de Koch
koch_triangle <- function(depth) {
  # Coordenadas dos vértices do triângulo equilátero
  x1 <- 0
  y1 <- 0
  
  x2 <- 0.5
  y2 <- sqrt(3) / 2
  
  x3 <- 1
  y3 <- 0
  
  # Aplicar a curva de Koch em cada lado do triângulo
  curve1 <- koch_curve(x1, y1, x2, y2, depth)
  curve2 <- koch_curve(x2, y2, x3, y3, depth)
  curve3 <- koch_curve(x3, y3, x1, y1, depth)
  
  # Combinar os pontos gerados
  return(rbind(curve1, curve2[-1,], curve3[-1,]))
}
```

### Exemplo

```{r}
depth <- 4
koch_triangle_points <- koch_triangle(depth)

# Plotar o triângulo de Koch usando ggplot2
ggplot(koch_triangle_points, aes(x = x, y = y)) +
  geom_path(color = "blue") +
  coord_fixed()+
  theme_void()
```


